臺灣嘉義地方法院刑事判決　　　　　　　　　　　　　　九十年度訴字第二一號
　　公　訴　人　臺灣嘉義地方法院檢察署檢察官
　　被　　　告　丙○○
　　被　　　告　丁○○
　　被　　　告　乙○○
　　右三被告指定辯護人　本院公設辯護人　戊○○
　　被　　　告　甲○○
右列被告因強盜等案件，經檢察官提起公訴（民國九十年度偵字第四一號），本院
判決如左：
    主  文
丙○○共同意圖為自己不法之所有，結夥三人以上攜帶凶器，以強暴至使不能抗拒而
取他人之物，累犯，處有期徒刑柒年陸月。
甲○○意圖為自己或不法之所有，而侵占離本人所持有之物者，處罰金陸佰元，如易
服勞役以參佰元折算壹日。
乙○○、丁○○被訴部分均免訴。
    事  實
一、丙○○前犯妨害自由、賭博、違反麻醉藥品管理條例等罪，其中八十六年間所犯
    麻醉藥品管理條例案件，經本院判處有期徒刑六月確定，並於八十六年七月二十
    五日易科罰金執行完畢。
二、緣丁○○（經台灣高雄地方法院於九十年八月三十日判處有期徒刑八年，強制工
    作三年確定）因見報紙上借款廣告，認為從事貸放款項之人，手中應握有現金，
    竟與黃志雄（經台灣高雄地方法院於九十年四月二十五日判處有期徒刑七年六月
    ）、乙○○（經台灣高雄地方法院於九十年四月二十五日判處有期徒刑七年，強
    制工作三年確定）、丙○○計畫以佯稱借款為餌，誘其外出趁機強劫，遂基於意
    圖為自己不法之所有之犯意聯絡與行為分擔，於八十九年七月十四日，由黃志雄
提供白色車車牌號碼為Ｆ五─五八七二號自用小客車，由乙○○駕駛，搭載黃志
    雄、丁○○、丙○○等三人，先由丁○○至台中市購買斧頭、西瓜刀各一把及玩
    具手槍一把（均丟棄已無法尋獲而滅失），復由丁○○看報紙選定放款者己○○
    以易付卡之行動電話聯絡佯稱欲向其借款，並約其同日下午一時許，至台中市○○路與文心路巷口見面，而己○○即依約前往，而於上開巷口附近丙○○即持玩
    具手槍強押己○○進入巷內空屋，並由乙○○與黃志雄分持斧頭及西瓜刀各一把
    站於己○○身邊押制，以此方式致令其無法抗拒後，而由丁○○動手強取己○○
    手提袋之新台幣（下同）八十一萬元、三張支票（面額為十三萬元）、身份證及
    駕照各一張、信用卡四張（分屬己○○、謝淑娟各二張）等財物，得手後，喝令
    己○○自行脫光衣服以避免其追來，四人即搭乘上開自用小客車離去，並由丁○○朋分予黃志雄、乙○○各十五萬元，丙○○分得九萬元及信用卡四張，其餘則
    為丁○○分得，三張支票、謝淑娟國民身分證及己○○之駕駛執照，及謝淑娟及
    己○○之信用卡，則交由丙○○丟棄，然丙○○因該信用卡可向地下錢莊刷現金
    而留下來，並於同年月十四日晚上十時許，在嘉義市○○路與興達路路口將之交
    予甲○○，並要求甲○○取之向地下錢莊借款，惟甲○○認為遺失人會報遺失，
    無法借款而未為。嗣因為警於八十九年七月十八日因甲○○涉犯毒品危害防制條
    例一案，持搜索票至其嘉義市○○街一０一號住處搜索時查扣到上開信用卡四張
    ，循線得知係丙○○所交付因而查知上情。
三、案經嘉義縣警察局移送臺灣嘉義地方法院檢察署檢察官偵查起訴。
    理  由
甲、丙○○、甲○○部分：
一、訊據被告丙○○、甲○○，就前揭事實分別坦承不諱，核與乙○○及黃志雄所述
    暨被害人己○○指訴之情節相符，而丁○○、黃志雄、乙○○因本件犯行經台灣
    高雄地方法院分別判處罪刑確定（丁○○經台灣高雄地方法院於九十年八月三十
    日判處有期徒刑八年，強制工作三年確定）、（黃志雄經台灣高雄地方法院於九
    十年四月二十五日判處有期徒刑七年六月）、（乙○○經台灣高雄地方法院於九
    十年四月二十五日判處有期徒刑七年，強制工作三年確定），有台灣高雄地方法
    院九十年十一月二十八日高貴字第五七二八八號函及所附判決書二件在卷可按，
    又丙○○將其所強盜得來之信用卡四張於八十九年七月十五日晚上十時許交付於
    甲○○，並於八十九年七月十八日上午十時四十分許為警方搜索查獲等情，亦據
    甲○○於警訊時供承甚明，此外復有搜索扣押證明筆錄一份及信用卡正反面影本
    二紙、贓物認領保管單在卷可憑，事證明確，被告犯行洵堪認定。
二、按懲治盜匪條例已於九十一年一月三十日經總統公布廢止，並同時公布修正刑法
    第三百三十條，九十一年二月一日生效。被告丙○○結夥三人以上、攜帶凶器強
    盜，原係犯懲治盜匪條例第五條第一項第一款之罪，該條規定「意圖為自己或第
    三人不法之所有，以強暴、脅迫、藥劑、催眠術或他法致使不能抗拒，而取他人
    之物或使其交付者，處無期徒刑或七年以下有期徒刑」，而修正後之刑法第三百
    三十條第一項則規定「犯強盜罪而有第三百二十一條第一項各款情形之一者，處
    七年以上有期徒刑」，比較新舊法之規定，以修正後之刑法第三百三十條第一項
    規定較有利於被告，依刑法第二條第一項前段之規定，自應適用修正後之刑法，
    合先敘明。
三、查本件被告等人犯強盜罪所用之西瓜刀、斧頭等物，客觀上對於人之生命、身體
    有造成危害之危險，為凶器，是被告丙○○所為係犯刑法第三百三十條第一項之
    結夥三人攜帶凶器之加重強盜罪。被告甲○○所為，係犯刑法第三百三十七條之
    罪。被告丙○○與黃志雄、乙○○、丁○○間彼此有犯意聯絡及行為分擔，為共
    同正犯。末查被告丙○○前犯妨害自由、賭博、違反麻醉藥品管理條例等罪，其
    中八十六年所犯之麻醉藥品管理條例案件，經本院判處有期徒刑六月確定，並於
    八十六年七月二十五日易科罰金執行完畢，為被告所是認，並有臺灣高等法院被
    告全國前案紀錄表在卷可稽，其受有期徒刑之刑執行完畢後，五年以內再犯有期
    徒刑以上之本罪，為累犯，應依法加重其刑。爰分別審酌被告品行、智識程度、
    生活狀況、犯罪之動機、目的、手段、犯罪所生之危害、犯罪後坦承犯行之態度
    ，暨被告丙○○因一時貪念，竟與丁○○等人持刀械等凶器強盜取財，危害社會
    治安重大，並深深威脅被害人之生命、身體、自由及財產等一切情狀，分別量處
    如主文所示之刑，甲○○部分並諭知罰金易服勞役之折算標準。
四、又本件犯罪所用之西瓜刀、斧頭、玩具槍等，業經丟棄而滅失，爰不另為沒收之
    諭知。
乙、乙○○、丁○○部分：
一、按案件曾經判決確定者，應諭知免訴之判決，刑事訴訟法第三百零二條第一款定
    有明文；又第三百零二條至第三百零四條之判決，得不經言詞辯論為之，復為同
    法第三百零七條所明定。
二、查乙○○、丁○○所涉本件共同強劫被害人己○○財物之犯行，業經台灣高雄地
    方法院以八十九年度訴字第二八０三號於九十年四月二十五日、九十年八月三十
    日分別判處乙○○有期徒刑七年，強制工作三年；丁○○有期徒刑八年，強制工
    作三年，並分別於九十年五月二十五日、九十年九月二十九日確定，有台灣高雄
    地方法院九十年十一月二十八日高貴字第五七二八八號函及所附判決書二件在卷
    可按，本件與該院判決確定之案件，係同一案件，依前開法條，自應諭知免訴之
    判決，並不經言詞辯論為之。
據上論斷，應依刑事訴訟法第二百九十九條第一項前段、第三百零二條第一款、第三
百零七條，刑法第二條第一項前段、第二十八條、修正後之刑法第三百三十條第一項
、刑法第三百三十七條、第四十七條、第四十二條第二項，罰金罰鍰提高標準條例第
一條前段、第二條判決如主文。
本件經檢察官游悅晨到庭執行職務
中    華    民    國    九    十    一    年    三    月    二  十  八  日
                            臺灣嘉義地方法院刑事第三庭
                                法  官  沈  福  財
右正本證明與原本無異。
如不服本判決，應於判決送達後十日內向本院提出上訴狀( 應附繕本 )。
中    華    民    國    九    十    一    年    三    月    二  十  八  日
                                        書記官   黃郁萍
附錄：
修正後之刑法第三百三十條
犯強盜罪而有第三百二十一條第一項各款情形之一者，處七年以上有期徒刑。
前項之未遂犯罰之。
刑法第三百三十七條
意圖為自己或第三人不法之所有，而侵占遺失物、漂流物或其他離本人所持有之物者
，處五百元以下罰金。
